---
title: "Зачет"
author: "Магомед Гаратов. 432 группа."
date: "28 05 2020"
output:
  word_document: default
  pdf_document: default
  html_document: default
---

```{r setup, include=FALSE}
knitr::opts_chunk$set(echo = TRUE)
```

## Задача №1

```{r library(Ecdat)}
library(Ecdat)
```

```{r fit}
data(Icecream)
fit <- lm(cons ~ price + income + temp, data = Icecream)
summary(fit)

par(mfrow = c(2,2))
plot(fit)
```

#### Чтобы построить доверительные и прогнозые интервалы (по умолчанию 95%) для заданных значений регрессоров, их необходимо задать в табличном виде data.frame:

```{r }
dataIce <- data.frame(Icecream)
confs <- predict(fit, dataIce, interval = "confidence")
preds <- predict(fit, dataIce, interval = "prediction")
plot(cons ~ 1, data = Icecream)
plot(dataIce)

plot(preds)
plot(confs)

```

#### Проведем тест на автокорреляцию:
```{r }
library(lmtest)
bgtest(fit, order = 2)
```

#### Процедура Кохрейна-Оркутта:
```{r }
library(orcutt)
fit_orcutt = cochrane.orcutt(fit, max.iter = 1000)
fit_orcutt
coefficients(fit)
```

#### Проверяем гипотезу о незначительности price:

```{r }
library(sandwich)
NeweyWest(fit)

coefficients(fit)
pt(-1.0444140 / sqrt(0.9230633344), 30-3-1)*2
```

#### Добавим полученные данные на график:

```{r }
preds <- predict(fit, dataIce)
predsOrc <- predict(fit_orcutt, dataIce)
plot(dataIce$cons)
points(preds, col = "blue")
points(predsOrc, col = "red")

```

## Задача №2

```{r library(AER)}
library(AER)
```

```{r HousePrices}
data(HousePrices)
dataHouse <- data.frame(HousePrices)
dataHouse$price = log(dataHouse$price)
dataHouse$lotsize = log(dataHouse$lotsize)
min.model = lm(price ~ 1, data=HousePrices)
biggest <- formula(lm(price~.,HousePrices))
summary(HousePrices)
```

### Далее строим модели
#### Акайке:

```{r im_a}
library(MASS)
lm_a = stepAIC(min.model, direction = "forward", k=2, scope=biggest, trace = FALSE)
lm_a
```

#### Шварц:

```{r im_b}
lm_b = stepAIC(min.model, direction = "forward", k=log(nrow(HousePrices)), scope=biggest, trace = FALSE)
lm_b
```

### Коэффициент детерминации
#### Акайке:

```{r (lm_a)$r.squared}
summary(lm_a)$r.squared
```

#### Шварц:

```{r (lm_b)$r.squared}
summary(lm_b)$r.squared
```

### Тест Рамси               
#### Акайке:

```{r resettest(lm_a)}
resettest(lm_a)
```

#### Шварц:

```{r resettest(lm_b)}
resettest(lm_b)
```

#### В обоих случаях гипотеза о том, что в модели нет отсутствующих переменных или модель линейная, отвергается.